【裁判字號】    92,國再易,1
【裁判日期】    920926
【裁判案由】    再審之訴
【裁判全文】
臺灣板橋地方法院民事裁定  九十二年度國再易字第一號
    再審原告    甲○○
    再審被告    台北縣政府
    法定代理人  蘇貞昌
右當事人間請求國家賠償事件，再審原告對於中華民國九十二年四月二日本院九十二
年度國簡上字第一號確定判決提起再審之訴，本院裁定如左：
    主      文
再審之訴駁回。
再審訴訟費用由再審原告負擔。
    事實及理由
一、再審原告主張略以：再審原告於收受民事庭判決書後發現，民事庭並未實質審理
    本案且適用法規顯有錯誤，且裁判不備理由，當然違背法令，有民事訴訟法第四
    百九十六條第一項第一款，得以再審之訴對於確定之終局判決聲明不服之事由等
    語。
二、按再審之訴，應於三十日之不變期間內提起，其期間自判決確定時起算，但再審
    之理由知悉在後者，自知悉時起算。並應以訴狀表明應於如何程度廢棄原判決及
    就本案如何判決之聲明、再審理由（即原確定判決有民事訴訟法第四百九十六條
    第一項各款或第四百九十七條之情形）及關於再審理由並遵守不變期間之證據，
    提出於管轄法院為之，民事訴訟法第五百條第一項、第二項、第五百零一條第一
    項第三款、第四款分別定有明文。又「對本院確定判決提起再審之訴，應以有民
    事訴訟法第四百九十六條第一項各款之原因為限，此項原因亦即再審理由，必須
    於訴狀中表明之（見同法第五百零一條第一項第四款），否則其訴即屬不合法，
    毋庸命其補正，逕以裁定駁回之。本件再審原告於民國六十九年十二月十二日，
    向本院提出之再審訴狀，僅云原確定判決有不備理由，及未斟酌其所提出之證據
    之違法情形，並未表明任何法定再審原因，依上開說明，顯難認其再審之訴為合
    法」（最高法院七十年台再字第三五號判例意旨參照）。
三、經查，再審原告於聲請狀僅泛稱原判決「並未實質審理本案且適用法規顯有錯誤
    ，且裁判不備理由，當然違背法令，有民事訴訟法第四百九十六條第一項第一款
    ，得以再審之訴對於確定之終局判決聲明不服之事由」，並未表明「應於如何程
    度廢棄原判決及就本案如何判決之聲明」（第五百零一條第一項第三款），也未
    表明「適用法規顯有錯誤」之具體內容，並提出關於此項再審理由之證據，即不
    合法定程式，依照前揭條文規定及判例意旨，本件再審應逕予駁回。
四、依民事訴訟法第五百零二條第一項、第九十五條、第七十八條，裁定如主文。
中      華      民      國    九十二    年      九      月    二十六    日
                                        臺灣板橋地方法院民事第三庭
~B審判長法官  陳映如
~B法      官  何君豪
~B法      官  劉以全
右為正本係照原本作成
不得抗告
中      華      民      國    九十二    年      九      月    二十六    日
~B法院書記官  王苑琦


司法院資訊處製作；財團法人民間司法改革基金會備份。
